# 一文吃透“会计利润与所得税费用调整过程”

提问人：苹果宝贝 007 时间：2018-05-07 16:15:36
因此，所得税调整表，调整的就是利润总额中永久不纳税的收支，从而调出一个只有当期和递延的所得税费用。因此调整过程表中有这么两项“不可抵扣的成本、费用和损失的影响”（常见的有，超支的业务招待费、职工福利、工会经费、广告宣传费、捐赠、税收滞纳金、罚金、罚款；研发费用加计扣除；未取得合法票据的费用支出等） 广告宣传费是永久性差异

回答人：chenyiwei
广告宣传费的超标部分，法律上可以结转以后年度扣除，但如果预计今后每年该类支出都将超标，事实上每年的超标金额都不可能获得税前扣除，也就成了永久性差异了。

提问人：hxhyeor 时间：2018-11-12 09:33:13
请问前期确认了递延所得税资产，本期因预计未来无法有足够的应纳税所得税可以利用，要把递延所得税全部转回，这一部分在所得税费用与利润的勾稽中如何体现

回答人：chenyiwei
对前期已确认递延所得税资产的调整（填列负数）。

提问人：lr2002 时间：2019-04-11 18:36:14
请教楼主，子公司与母公司不同的税率影响中的列示金额，是仅以子公司利润总额为基础，乘以母子公司税率差，还是以子公司利润总额加上后面的那些调整因素的实际业务金额的和为基础，再乘以母子公司税率差？ 从字面上理解 ，仅以子公司利润总额为基础，乘以母子公司税率差较为合适，但这样子操作，则后面的各项目中，实际上所适用的税率，是既有母公司的税率，也有子公司的税率，相当于大杂烩，就无法从披露数字倒推影响税收事项经济业务的原始情况。 比如母公司税率25%，子公司税率15%，各有一个免税收入 100 万，汇总后该项下填列的金额是-40万，这个数字与合并角度的原始业务金额 200 万之间，存在着什么样的经济意义？

回答人：chenyiwei
仅以子公司利润总额为基础，乘以母子公司税率差.